臺灣板橋地方法院交通事件裁定　　　　　96年度交聲字第46號
原處分機關　臺北市交通事件裁決所
異　議　人　甲○○
即受處分人
上列受處分人因違反道路交通管理處罰條例案件，對於臺北市交
通事件裁決所95年9 月26日所為之處分（原處分案號：北市裁四
字第裁22-ABX539028號），聲明異議，本院裁定如下：
    主  文
異議駁回。
    理  由
一、原處分意旨略以：異議人即受處分人甲○○於91年2月26日
    2時13分許，在臺北市○○○路○段處，駕駛車號CR-6140號
    自小客車，經臺北市政府警察局大安分局員警測得其呼氣所
    含酒精濃度為每公升0.43毫克，依違反道路交通管理處罰條
    例第35條第1項第1款規定舉發，嗣經原處分機關依違反道路
    交通管理事件統一裁罰基準表裁處罰鍰新臺幣（下同）42,
    000元。
二、聲明異議意旨略以：違規事件發生於91年2月26日，為何至
    今才有裁決？此案件已超過3個月法定期限，依法不得追訴
    ，且就算有本項違規，按保管車輛場所規定未繳清罰鍰者，
    不得領回扣留物件，本人自認當時應已繳清罰鍰方能領回車
    輛，是本人合理懷疑本件係裁決所人員之作業疏失所致，故
    不服原處分聲明異議云云。
三、按汽車駕駛人飲用酒類後其吐氣所含酒精濃度超過每公升0.
    25毫克以上者，不得駕車；又汽車駕駛人，駕駛汽車經測試
    檢定有酒精濃度超過規定標準者，處新臺幣15,000元以上6
    0,000元以下罰鍰，並當場禁止其駕駛及吊扣其駕駛執照1年
    ，道路交通安全規則第114條第2款、91年7月3日修正前之道
    路交通管理處罰條例第35條第1 項第1 款分別定有明文。經
    查：
（一）本件異議人甲○○於91年2月26日2時13分許，駕車在臺北
      市○○○路○段處，為警實施呼氣酒精濃度測試結果，酒
      精濃度值為每公升0.43毫克之事實，有酒精濃度測試值紀
      錄、臺北市政府警察局北市警交大字第ABX539028號舉發
      違反道路交通管理事件通知單、臺北市政府警察局中正第
      二分局北市警中正二分交字第09532482600號函各1份在卷
      可稽，並經異議人在舉發單上當場簽收，且異議人於本院
      訊問時亦自承無訛，是異議人於前揭時地駕車有酒精濃度
      超過規定標準（0.4-0.55）之違規事實，應堪認定。
（二）次按因違反道路交通管理處罰條例之行為經警開立舉發單
      ，該舉發單僅屬交通主管機關據以裁罰之依據，並非交通
      主管機關所為之終局性裁罰處分，而行為人因交通違規遭
      開立舉發單後，迄至移送交通主管機關裁罰之期間，道路
      交通管理處罰條例並未設有時效之規定，故依前揭條例第
      2條「本條例未規定者，依其他法律規定」之規定，自應
      援引94年2月25日立法公布，並於95年2月25日施行之行政
      罰法第27條：「行政罰之裁處權，因3年期間之經過而消
      滅」、「前項期間自違反行政法上義務之行為終了時起算
      」等規定以資處理，暨參酌同法第45條第1項、第2項規定
      ：「本法施行前違反行政法上義務之行為應受處罰而未經
      裁處，於本法施行後裁處者，除第15條、第16條、第18條
      第2項、第20條及第22條規定外，均適用之」、「前項行
      政罰之裁處時效，自本法施行之日起算」。揆諸上開法條
      之立法意旨，係採不溯及既往原則，是該法施行前違反行
      政法上義務之行為應受處罰而未經裁處者，裁處權時效自
      該法施行之日起算（臺灣高等法院95年度交抗字第435號
      、第471號裁定意旨參照）。因此，本件既係行政罰法施
      行前之違規行為，裁處（開立裁決書）時間在行政罰法施
      行後，故依該法第45條第2項規定，裁處權之3年時效，當
      應自95年2月5日起算，亦即本件之裁罰尚未逾法定之3年
      時效期間，原處分機關依法裁處即無違誤。
（三）雖異議人辯稱：就算有本項違規，按保管車輛場所規定未
      繳清罰鍰者，不得領回扣留物件，故本人自認當時應已繳
      清罰鍰方能領回車輛云云。惟本件違規行為當時之道路交
      通管理處罰條例第85條之2 規定「車輛所有人或駕駛人依
      本條例規定應予禁止通行、禁止其行駛、禁止其駕駛者，
      交通勤務警察或依法令執行交通稽查任務人員應當場執行
      之，必要時，得逕行移置保管其車輛。前項車輛所有人或
      其委託之第三人得於保管原因消失後，持保管收據及行車
      執照領回車輛」。換言之，並無須檢附繳納罰款收據方能
      領回代保管車輛之規定，是此部分異議意旨亦有所誤。
（四）又本件異議人就其是否確已繳納罰款一節，於本院訊問時
      答稱不記憶，惟本件係酒後駕車，罰鍰金額依當時規定在
      新臺幣15 ,000 元以上60,000元以下，不可謂不重，異議
      人對於其是否已繳納罰鍰、何時何地繳納罰鍰，未能為確
      切之說明，亦值懷疑。且異議人亦未能提出相關已繳納罰
      鍰之單據或其他足資調查之有利事證。
（五）綜上所述，原處分機關據以援引首揭規定及違反道路交通
      管理事件統一裁罰基準表，裁處罰鍰42,000元，於法並無
      不當，本件異議為無理由，應予駁回。
據上論斷，應依道路交通案件處理辦法第19條，裁定如主文。
中　　華　　民　　國　　96　　年　　7 　月　　 23   　日
                     交通法庭  法　官  李君豪
上列正本證明與原本無異。
如不服本裁定，應於送達後5日內向本院提出抗告狀。
                               書記官  林文達
中　　華　　民　　國　　96　　年　　7 　　月　　23　　日
